臺灣新北地方法院刑事判決
110年度審交易字第1322號
公  訴  人  臺灣新北地方檢察署檢察官
被      告  程方臺


上列被告因過失傷害案件，經檢察官提起公訴（110年度調偵字
第1612號），被告於準備程序中就被訴事實為有罪之陳述，經本
院裁定改以簡式審判程序審理，判決如下：
    主  文
程方臺犯過失傷害罪，處拘役貳拾日，如易科罰金，以新臺幣壹
仟元折算壹日。
    事實及理由
一、本案犯罪事實及證據，除證據部分補充「被告程方臺於本院
    準備程序、審理時之自白」外，餘均引用如附件檢察官起訴
    書之記載。
二、論罪科刑：
  ㈠核被告所為，係犯刑法第284條前段之過失傷害罪。被告於肇
    事後，經報案人或勤指中心轉來資料未報明肇事人資料，處
    理人員前往現場處理時，被告在場且當場承認為肇事人，有
    道路交通事故肇事人自首情形記錄表在卷可稽，嗣並接受
    裁判，合於自首之規定，爰依刑法第62條前段規定，減輕其
    刑。
  ㈡爰審酌被告駕駛營業用小客車在道路上，本應注意不得驟然
    右偏，竟疏未注意，致生本件交通事故，致告訴人周珉宏受
    有如起訴書所載之傷害，其行為應予非難，惟犯後坦承犯行
    ，態度尚可，雖表達賠償意願，然告訴人表示不願與被告調
    解，致未能達成和解或取得諒解，兼衡被告個人戶籍資料查
    詢結果註記高中畢業之教育程度、於警詢中自陳勉持之家庭
    經濟狀況、素行、過失情節、並考量告訴人所受傷勢等一切
    情狀，量處如主文所示之刑，並諭知易科罰金之折算標準。
據上論斷，應依刑事訴訟法第273條之1第1項、第299條第1項前
段、第310條之2、第454條第2項，判決如主文。
本案經檢察官陳建勳偵查起訴，由檢察官宋有容到庭執行職務。
中    華    民    國   111    年     2    月    11    日
                  刑事第二十三庭  法  官  龔書安
上列正本證明與原本無異。
如不服本判決，應於判決送達後20日內敘明上訴理由，向本院提
出上訴狀（應附繕本），上訴於臺灣高等法院。其未敘述上訴理
由者，應於上訴期間屆滿後20日內向本院補提理由書「切勿逕送
上級法院」。
                                  書記官  石秉弘
中　　華　　民　　國　　111 　年　　2 　　月　　14　　日
附錄本案論罪科刑法條全文：
中華民國刑法第284條
因過失傷害人者，處1年以下有期徒刑、拘役或10萬元以下罰金
；致重傷者，處3年以下有期徒刑、拘役或30萬元以下罰金。
--------------------------------------------------------
附件：
臺灣新北地方檢察署檢察官起訴書
                                   110年度調偵字第1612號
    被　　　告　程方臺　男　60歲（民國00年0月00日生）
　　　　　　　　　　　　住新北市○○區○○路0段000號8樓
　　　　　　　　　　　　　之5
　　　　　　　　　　　　國民身分證統一編號：Z000000000號
上列被告因過失傷害案件，已經偵查終結，認應提起公訴，茲將
犯罪事實及證據並所犯法條分敘如下：
　　　  犯罪事實
一、程方臺於民國109年6月7日11時50分許，駕駛車號000-0000
    號營業小客車，沿新北市永和區福和路往永貞路方向行駛，
    行經福和路229之1號前時，本應注意不得以驟然右偏之危險
    方式駕車，而依當時天候陰、日間自然光線、柏油路面乾燥
    、無缺陷、無障礙物、視距良好等情，並無不能注意之情事
    ，竟疏未注意，因見謝林玉女在右側路旁招手攔車，竟驟然
    右偏行駛，欲停靠路旁載客，適有周珉宏騎乘車號000-000
    號普通重型機車亦沿福和路往永貞路方向駛至，因煞閃不及
    ，向右閃避而碰撞王騰葦停放人行道上機車停車格之車號00
    0-000號普通重型機車，造成周珉宏受有左側手部、左側膝
    部擦挫傷、不明原血尿等傷害。
二、案經周珉宏訴由新北市政府警察局永和分局報告偵辦。
　　　　證據並所犯法條
一、證據清單及待證事實：
編號 證據名稱 待證事實 1 被告程方臺於警詢及偵查之供述 證明被告於上開時、地，駕車驟然右偏行駛，欲搭載乘客謝林玉女之事實。 2 證人即告訴人周珉宏於警詢及偵查中之證述 證明告訴人因被告駕車驟然右偏，因煞閃不及向右急閃，而碰撞證人王騰葦上開停放人行道上機車停車格之機車而受傷之事實。 3 證人王騰葦於警詢之證述 證明其上開停放於人行道上機車停車格之機車遭告訴人機車碰撞之事實。 4 證人謝林玉女於警詢之證述 證明其於路旁向被告招手攔車，被告驟然右偏，欲臨時停車載客之事實。 5 天主教永和耕莘醫院乙種診斷證明書 證明告訴人因本件車禍受傷之事實。 6 新北市政府警察局永和分局道路交通事故現場草圖、現場圖、道路交通事故調查報告表（一）、（二）、交通分隊道路交通事故照片黏貼紀錄表照片、、當事人酒精測定紀錄表、初步分析研判表、車輛詳細資料報表、證號查詢汽車駕駛人表、車號查詢汽車車籍表、本署檢察官勘驗筆錄、路口監視器錄影影像檔案光碟 佐證上開犯罪事實。 7 新北市政府交通事件裁決處110年3月29日新北裁鑑字第1105122453號函暨附件鑑定意見書 證明被告駕駛營業小客車驟然右偏，為本件車禍肇事原因，告訴人駕駛普通重型機車，無肇事因素。 
二、按汽車行駛時，駕駛人應注意車前狀況及兩車並行之間隔，
    並隨時採取必要之安全措施，不得在道路上蛇行，或以其他
    危險方式駕車，道路交通安全規則第94條第3項定有明文。被
    告程方臺駕駛上開汽車應注意遵守上開規定，且依當時情形
    ，亦無不能注意之情形，竟疏未注意，致告訴人周珉宏受有
    傷害，顯有過失，而本件事故之發生，既因被告上開過失行
    為所致，與告訴人之受傷間，自具有相當因果關係，是其犯
    嫌堪以認定。核被告所為，係犯刑法第284條前段之過失傷
    害罪嫌。
三、依刑事訴訟法第251條第1項提起公訴。
　　此　致
臺灣新北地方法院
中　　華　　民　　國　 110　　年　　9 　　月　　9 　　日
　　　　　　　　　　　　　　　檢　察　官　陳 建 勳
本件正本證明與原本無異
中　　華　　民　　國　 110　　年　　12　　月　　12　　日
                              書  記  官  黃 柏 偉
附錄本案所犯法條全文
中華民國刑法第284條
因過失傷害人者，處 1 年以下有期徒刑、拘役或 10 萬元以下
罰金；致重傷者，處 3 年以下有期徒刑、拘役或 30 萬元以下
罰金。